【裁判字號】    91,訴,2183
【裁判日期】    921229
【裁判案由】    遷讓房屋等
【裁判全文】
臺灣高雄地方法院民事判決                九十一年訴字第二一八三號
    原      告  國立中山大學
    法定代理人  張宗仁
    訴訟代理人  蘇吉雄律師
                陳雅娟律師
    被      告  林玉杯  住高雄.
                甲○○○  住高.
                乙○○  住高雄.
    共      同
    訴訟代理人  吳秋麗律師
    複  代理人  吳俊昇律師
右當事人間請求遷讓房屋等事件，經本院於民國九十二年十一月二十七日言詞辯論終
結，本院判決如左：
    主      文
被告乙○○應自坐落高雄市○○區○○段四小段一二０之二地號土地，如附圖一、二
所示Ａ部分，面積陸拾點貳平方公尺之涼亭內遷出，及將涼亭面積以外所增建面積
壹佰肆拾點柒柒平方公尺之地上物拆除，將土地返還原告，並給付原告新臺幣肆萬柒
仟玖佰伍拾元，並自民國九十一年二月十九日起至交還上開土地之日止，按每月以
新臺幣壹仟零伍元計算之不當得利。
被告甲○○○應自坐落高雄市○○區○○段四小段一二０之二地號土地，如附圖一、
二所示Ｂ部分，面積陸拾貳點貳玖平方公尺之涼亭內遷出，及將涼亭面積以外所增建
面積柒拾伍點柒壹平方公尺之地上物拆除，將土地返還原告，並給付原告新臺幣貳萬
捌仟陸佰拾壹元，並自民國九十一年二月十九日起至交還上開土地之日止，按每月
以新臺幣陸佰玖拾元計算之不當得利。
被告林玉杯應自坐落高雄市○○區○○段四小段一二０之二地號土地，如附圖一、二
所示Ｃ部分，面積玖拾柒點柒壹平方公尺之涼亭內遷出，並將涼亭面積以外所增建面
積壹佰貳拾貳點貳玖平方公尺之地上物拆除後，將土地返還原告，並給付原告新臺幣
肆萬伍仟玖佰陸拾玖元，並自民國九十一年二月十九日起至交還上開土地之日止，按
每月以新臺幣壹仟壹佰元計算之不當得利。
第一項至第三項主文所示拆屋還地之履行期間為貳個月。
原告其餘之訴駁回。
訴訟費用由被告乙○○負擔十分之三、被告甲○○○負擔十分之二、被告林玉杯負擔
十分之三，餘由原告負擔。
本判決第一項於原告以新臺幣壹拾玖萬元為被告乙○○供擔保後，得假執行。但被告
乙○○如以新臺幣伍拾伍萬零肆佰伍拾元為原告預供擔保，得免為假執行。
本判決第二項於原告以新臺幣壹拾萬元為被告甲○○○供擔保後，得假執行。但被
告甲○○○如以新臺幣拾柒萬仟陸佰拾壹元為原告預供擔保，得免為假執行。
本判決第三項於原告以新臺幣貳拾萬元為被告林玉杯供擔保後，得假執行。但被告林
玉杯如以新臺幣伍拾玖萬伍仟玖佰陸拾玖元為原告預供擔保，得免為假執行。
原告其餘假執行之聲請駁回。
    事實及理由
一、程序部分：
  (一)原告之法定代理人原為丙○○，嗣於民國九十一年十月二日變更為張宗仁，此有
    教育部九十一年九月三十日臺（九一）人(二)字第九一一四八０八六號函影本一紙
    附卷可稽，核屬相符。茲據原告之新法定代理人張宗仁，依民事訴訟法第一百七
    十五條第一項規定，聲明承受訴訟，應予准許。
  (二)按訴狀送達後，原告不得將訴變更或追加他訴，但擴張或減縮應受判決事項之聲
    明者，不在此限，民事訴訟法第二百五十五條第一項第三款定有明文。本件原告
    於起訴狀請求判決被告乙○○應自坐落高雄市○○區○○段四小段一二０之二
    地號土地（下稱系爭土地），如附圖所示Ａ部分，面積五十六平方公尺之涼亭內
    遷出，將土地返還原告，並應給付原告新臺幣（下同）二萬一千元及至交還土地
    之日止，按月給付原告三百五十元之損害金；被告甲○○○應自系爭土地，如
    附圖所示Ｂ部分，面積五十六平方公尺之涼亭內遷出，將土地返還原告，並給付
    原告二萬一千元及至交還土地之日止，按月給付原告三百五十元之損害金；被
    告林玉杯應自系爭土地，如附圖所示Ｃ部分，面積八十四平方公尺之涼亭內遷出
    ，將土地交還原告，並給付原告三萬一千五百元及至交還土地之日止，按月給付
    原告五百二十五元之損害金；且願供擔保聲請宣告假執行。嗣於起訴狀繕本送
    達後，於本院言詞辯論期日，就上開訴之聲明分別擴張為被告乙○○應自系爭
    土地，如附圖所示Ａ部分，面積六十二點二三平方公尺之涼亭內遷出，及將涼亭
    面積以外所增建面積一百四十點七七平方公尺之地上物拆除，將土地返還原告，
    並給付原告五萬九千九百四十元，並自起訴日起至交還上開土地之日止，按每月
    以一千二百五十六元計算之不當得利；被告甲○○○應自系爭土地，如附圖所
    示Ｂ部分，面積六十二點二九平方公尺之涼亭內遷出，及將涼亭面積以外所增建
    面積七十五點七一平方公尺之地上物拆除，將土地返還原告，並給付原告三萬五
    千七百八十七元，並自起訴日起至交還上開土地之日止，按每月以八百六十二元
    計算之不當得利；被告林玉杯應自系爭土地，如附圖所示Ｃ部分，面積九十七
    點七一平方公尺之涼亭內遷出，並將涼亭面積以外所增建面積一百二十二點二九
    平方公尺之地上物拆除後，將土地返還原告，並給付原告五萬七千四百六十一元
    ，並自起訴日起至交還上開土地之日止，按每月以一千三百七十五元計算之不當
    得利；且願供擔保聲請宣告假執行。其擴張相當於不當得利部分，係屬擴張應
    受判決事項之聲明，參諸前揭規定，應予准許，合先敘明。
二、原告起訴主張：系爭土地，面積三千四百零二平方公尺土地，為中華民國所有，
    而原告為管理人，被告乙○○、甲○○○、林玉杯未經原告同意，分別於系爭土
    地如附圖所示Ａ、Ｂ、Ｃ部分，由原告所建之涼亭內開設海產店，被告現仍分別
    無權占有如附表及附圖所示之土地，爰依民法第七百六十七條所有物返還請求權
    ，請求被告拆屋還地，而被告分別無權占有如附圖所示之土地，享有相當於租金
    之不當得利，致原告受有損害，爰依侵權行為法律關係或民法第一百七十九條不
    當得利之法律關係請求鈞院擇一為原告勝訴判決，命被告應返還其利益等語。並
    聲明：(一)被告乙○○應自系爭土地，如附圖所示Ａ部分，面積六十二點二三平方
    公尺之涼亭內遷出，及將涼亭面積以外所增建面積一百四十點七七平方公尺之地
    上物拆除，將土地返還原告，並給付原告五萬九千九百四十元，並自起訴日起至
    交還上開土地之日止，按每月以一千二百五十六元計算之不當得利；(二)被告甲○
    ○○應自系爭土地，如附圖所示Ｂ部分，面積六十二點二九平方公尺之涼亭內遷
    出，及將涼亭面積以外所增建面積七十五點七一平方公尺之地上物拆除，將土地
    返還原告，並給付原告三萬五千七百八十七元，並自起訴日起至交還上開土地之
    日止，按每月以八百六十二元計算之不當得利；(三)被告林玉杯應自系爭土地，如
    附圖所示Ｃ部分，面積九十七點七一平方公尺之涼亭內遷出，並將涼亭面積以外
    所增建面積一百二十二點二九平方公尺之地上物拆除後，將土地返還原告，並給
    付原告五萬七千四百六十一元，並自起訴日起至交還上開土地之日止，按每月以
    一千三百七十五元計算之不當得利；(四)且願供擔保聲請宣告假執行。
三、被告則以：原告既將系爭土地委託訴外人救國團西子灣活動中心（下稱救國團）
    管理，而該中心之法定代理人郭金龍於七十三年三月一日將如附表所示之涼亭及
    加蓋部分之系爭土地範圍分別出租予被告，由被告於系爭土地上之興建涼亭及加
    蓋建物，並約定系爭土地租賃期限為一年，然租賃契約期限屆滿後，訴外人救國
    團仍收取租金，且由被告繼續就系爭土地使用收益，而未再另訂立書面租賃契約
    ，是被告與訴外人救國團間應視為有不定期租賃契約法律關係，被告自得以此對
    抗受任人即訴外人救國團之事由，對抗委任人即原告。況被告與訴外人救國團間
    既有不定期租賃契約法律關係，則訴外人救國團於八十九年五月二十二日以其與
    原告間之經營管理合約業已終止為由，要求終止訴外人救國團與被告間之系爭租
    賃關係，與法未合，被告非無權占有系爭土地。兩造間既有不確定租賃契約法律
    關係，被告均依約給付租金，惟原告拒絕收取，業經被告向鈞院辦理提存，原告
    應直接向鈞院領取系爭租金，不得請求被告返還如租金之不當得利予原告之責任
    等語置辯。並聲明：駁回原告之訴，如受不利益之判決，願供擔保請免為假執行
    。
四、兩造不爭執部分：系爭土地係中華民國所有，而原告為管理人。訴外人救國團之
    法定代理人郭金龍於七十三年三月一日將如附表所示之涼亭及加蓋部分之系爭土
    地範圍分別出租予被告，並約定系爭土地租賃期限為一年，租賃契約期限屆滿後
    ，訴外人救國團仍收取租金，且由被告繼續就系爭土地使用收益，而未再另訂立
    書面租賃契約，八十九年五月一日原告終止與訴外人救國團之經營合約後，訴外
    人救國團即於八十九年五月二十二日以澄清湖郵局第四十九號存證信函向被告終
    止系爭租賃契約法律關係。另原告將被告所給付八十九年五月至九十一年二月份
    之租金退回，嗣被告將該租金提存於法院之事實，業據兩造各自陳明，並分別提
    出系爭土地登記簿謄本、國立中山大學中國青年反共救國團總團部合作計劃約定
    書、租賃契約書、公證書、存證信函、提存書各一份為證，並有高雄市政府地政
    處鹽埕地政事務所九十一年六月十七日高市地鹽二字第０九一０００三五五六號
    函附之土地複丈成果圖（參見本院九十一年度雄簡字第四八四號卷宗）、九十一
    年十二月十七日高市地鹽二字第０九一０００九五七六號函附之土地複丈成果圖
    各一份在卷可參，核屬相符，且兩造不爭執，另經本院依職權調閱本院九十一年
    度存字第三七一八號、第三七一九號、第三七二０號、第二三二五號、第二三二
    六號、第二三二七號提存卷宗肯認屬實，堪信為真實。
五、本件爭點應為(一)系爭建物所有權人為何人；(二)被告分別占有如附圖所示之土地，
    是否為「無權占有」，亦即原告與被告間就系爭土地是否有不定期限租賃契約法
    律關係；(三)原告主張相當於租金之不當得利計算是否得當。茲分述如下：
  (一)原告主張系爭建物之涼亭部份為原告所有，除涼亭部份外則為被告所有等語；被
    告則以系爭建物包括涼亭部份之所有權人均為被告等語置辯。經查：
    (1)被告前揭所辯，雖有證人陳登貴證述：「當時與被告在原告門口處之系爭建物
      作生意。伊認識被告，與被告是好友。當時共有二十一位攤販在原告門口擺設
      攤販因有礙校觀，故原告派人與渠等協商，要求渠等至系爭建物處營業，由原
      告提供設計圖，而渠等出資興建。系爭建物由渠等出資興建後，因為場地太小
      ，嗣後渠等將建物權利讓予被告，其餘攤販退出系爭建物營業。另外渠等是以
      類似股東身份來收取被告營業之紅利。」等語（參見本院九十二年九月十八日
      準備程序筆錄）；證人王進財亦證述：「大約二十年前，當時伊是擔任該區市
      議員，被告是在中山大學門前之攤販，原告認為有礙觀瞻及交通，故當時兩造
      請伊一同協商，協商結果由原告設計被告攤販出錢蓋涼亭讓被告做生意。至於
      原告有無出租給被告使用、收取租金及供被告使用範圍伊均不知道。」等語（
      參見本院九十二年四月十七日準備程序筆錄）。然查，被告自承系爭建物之涼
      亭部份，係由被告出資共一百一十萬五千元交由原告充作興建涼亭基金（參見
      九十一年九月二十六日被告答辯狀第二頁），另參酌原告提出之工程合約影本
      、施工設計圖各一份（參見雄簡卷宗第八十五頁）、七十三年間現場照片二張
      （參見雄簡卷宗第八十四頁）綜合觀之，顯見系爭涼亭部份之興建，被告雖有
      出資，然係交由原告規劃設計興建所有，被告縱有出資，亦非當然即取得系爭
      建物涼亭部分之所有權。至證人陳登貴前揭所述，亦與原告提出之工程合約所
      述之內容不符，本院審酌證人陳登貴與被告關係為友人且享有被告於系爭土地
      營業處營業紅利分配，若系爭建物遭拆遷被告無法營業將有礙其利益，其臨訟
      為被告故為虛偽不實證述之可能性極高，至於證人王進財僅證述系爭涼亭由被
      告出資，交由原告設計興建，且對於原告有無出租系爭土地供被告使用亦不復
      記憶，尚無足以證明系爭涼亭為被告所有及兩造間有租賃關係存在。此外，被
      告亦無提出其他積極證據以實其說，證人陳登貴上揭證述，顯不足採信。是系
      爭建物之涼亭部分所有權人為原告所有之事實，應堪認定。被告前揭辯稱系爭
      涼亭部分之所有權人應為被告云云，亦不足採信。
    (2)原告主張系爭建物涼亭以外之增建部分為被告所有，且為被告所不爭執，另依
      原告於七十三年七月十三日拍攝之系爭涼亭照片二紙觀之，其拍攝時間與系爭
      租賃契約訂定之時間均在七十三年間，將前開涼亭七十三年間之照片與建物現
      狀相互比對，當時涼亭外並無加蓋建物，且範圍亦較目前被告經營海產店之範
      圍小，此有系爭涼亭照片二紙、本院九十一年四月十五日、九十一年十一月二
      十五日現場勘驗筆錄各一份、現場照片二十張在卷可參，自堪信原告前揭主張
      之事實為真實。
    (3)又依訴外人救國團與被告簽立之租賃合約書第十條第(3)款規定：「訴外人救國
      團提供之攤位，僅供營業使用，被告不得在攤位上加蓋任何遮蔽物，更不得以
      之作為居住場所。」等語觀之，足證七十三年訴外人救國團與被告簽訂租賃契
      約，由被告從事飲食販賣專區之位置，僅限於系爭涼亭部分。嗣後被告於涼亭
      外之空地上擴建之地上物，應屬被告無權占有原告管理之系爭土地擅自搭蓋作
      為營業使用。
    (4)綜上所述，系爭建物涼亭部分之所有權人為原告所有，系爭涼亭以外之建物部
      分則為分別為被告所有，應足堪認定。
  (二)原告主張被告無權占有系爭土地等語；被告則以兩造就系爭土地有不定期租賃契
    約法律關係，其非無權占有系爭土地等語置辯。經查：
    (1)按當事人主張有利於己之事實者，就其事實有舉證之責任，民事訴訟法第二百
      七十七條前段定有明文。又按以無權占有為原因，請求返還所有物之訴，被告
      對原告就其物有所有權存在之事實無爭執，而僅以非無權占有為抗辯者，原告
      於被告無權占有之事實，無舉證責任。被告應就其取得占有，係有正當權源之
      事實證明之。如被告不能證明，則應認原告之請求為有理由（參照最高法院七
      十二年臺上字第一五五二號、九十一年度臺上字第二一八二號判決意旨）。
    (2)按租賃，就出租人無所有權之物，亦得成立（最高法院三十三年上字第八四號
      判例要旨參照）。是就他人之物以自己名義出租，縱尚無任何權利，其租賃契
      約仍屬有效，若出租人無法使承租人使用收益租賃物，則對承租人負債務不履
      行之責任；而物之所有人得逕依民法第七百六十七條之規定請求所有物之返還
      ，承租人因與該物之所有人無租賃關係，不得對抗，僅能依民法第四百三十六
      條規定對出租人主張權利。原告雖將系爭土地交由訴外人救國團管理經營，惟
      其與訴外人救國團間僅成立使用借貸契約法律關係，系爭租賃契約之當事人仍
      為訴外人救國團與被告，原告並非系爭租賃契約之當事人，此有兩造各自提出
      之國立中山大學中國青年反共救國團總團部合作計劃約定書一份、租賃契約書
      、公證書影本各三份，在卷可參，核屬相符，是系爭土地之租賃契約債之關係
      ，係存在於訴外人救國團與被告間，被告尚難逕執此為由對抗原告行使物上返
      還請求權。
    (3)又按不動產之租賃契約，其期限逾一年者，應以字據訂立之，未以字據訂立者
      ，視為不定期限之租賃，民法第四百二十二條定有明文。故不動產之租賃契約
      且租賃期限須逾一年者，方有本條適用。雖訴外人救國團之法定代理人郭金龍
      將如附表所示之涼亭及加蓋部分之系爭土地範圍分別出租予被告，並約定系爭
      土地租賃期限為一年，已如前述，則該不動產租賃契約之租賃期限僅有一年，
      尚未逾一年，縱嗣後未以字據訂立租賃契約，依前揭說明，仍不構成不定期限
      租賃，是被告主張本件依民法第四百二十二條規定視為不定期限之租賃云云，
      於法無據，顯不足採信。
    (4)另按租賃期限屆滿後，承租人仍為租賃物之使用收益，而出租人不即表示反對
      之意思者，視為以不定期限繼續契約，民法第四百五十一條亦定有明文。本件
      系爭租賃契約之當事人為訴外人救國團及被告，系爭土地租賃期限屆滿後，訴
      外人救國團未為表示反對之意思且由被告繼續就系爭土地使用收益等情，均已
      如前述，是系爭土地租賃契約視為不定期限之效力，僅存在於訴外人救國團與
      被告間，兩造就系爭土地並無不定期租賃契約法律關係存在，被告前揭所辯，
      亦顯不足採信。
    (5)綜右所述，本件系爭土地為原告所有，此有土地登記簿謄本一紙，在卷可稽，
      並為兩造所不爭執，被告以非無權占有為抗辯，依上說明，則被告自應就占有
      系爭土地之合法權源負舉證之責，原告無須舉證證明被告為無權占有。系爭建
      物涼亭部分之所有權人為原告，而系爭建物涼亭以外之部分則分別為被告所有
      ，另系爭土地租賃契約視為不定期限之效力，僅存在於訴外人救國團與被告間
      ，兩造就系爭土地並無不定期租賃契約法律關係存在，均已如前述，是被告上
      揭所辯兩造間有不定期限租賃法律關係，而非無權占有系爭土地云云，顯無可
      採信。原告主張被告為無權占有人，而請求被告拆屋還地，於法有據，應予准
      許。
  (三)原告前揭主張之相當於租金之不當得利計算是否有當，經查：
    (1)按無法律上原因而受利益，致他人受損害者，應返還其利益。雖有法律上原因
      ，而其後已不存在者，亦同，為民法第一百七十九條所明定。故其得請求之範
      圍，應以他方所受之利益為度，非以請求人所受損害若干為準，而無權占有他
      人土地，可能獲得相當於租金之利益，為社會通常之觀念（最高法院六十一年
      臺上字第一六九五號判例要旨參照）。而城市地方房屋租金，以不超過土地及
      建築改良物申報總價年息百分之十為限；又租用基地，建築房屋，其租金以不
      超過土地申報總價額年息百分之十為限，土地法第九十七條第一項、第一百零
      五條分別定有明文。所謂土地總價額，係以法定地價為準，土地法施行法第二
      十五條亦有規定，而法定地價，依土地法第一百四十八條規定，係土地所有人
      依該法規定所申報之地價。則依此計收租金之規定，於不當得利事件固非可當
      然一體適用，然非不可據以為計算不當得利損害金之標準。又所謂年息百分之
      十為限，乃指基地租金之最高限額而言，並非必須照申報價額年息百分之十計
      算之，且尚須斟酌基地之位置，工商繁榮程度、使用人利用基地之經濟價值、
      所受利益，彼等關係及社會感情等情事，以為決定。
    (2)而租金之請求權因五年間不行使而消滅，既為民法第一百二十六條所明定，至
      於終止租約後之賠償與其他無租賃契約關係之賠償，名稱雖與租金異，然實質
      上仍為使用土地之代價，債權人應同樣按時收取，不因其契約終止或未成立而
      謂其時效之計算應有不同。又無法律上之原因而獲得相當於租金之利益，致他
      人受損害時，如該他人返還利益請求權已逾租金短期消滅時效之期間，對於相
      當於已罹消滅時效之租金之利益，不得依不當得利之法則，請求返還（最高法
      院四十九年度臺上字第一七三０號判例要旨及最高法院六十五年度第五次民庭
      庭推總會議決定(二)參照）。
    (3)經查，被告既分別無權占有系爭土地，業經認定如前，自係侵害原告之所有權
      ，是原告本於系爭土地之所有權人，主張被告因而受有相當於租金之利益，致
      原告受有相當於租金之損害，而請求系爭涼亭面積部分：被告應給付自八十
      九年六月一日起至九十年十二月三十一日止；系爭涼亭以外面積部分：被告
      給付自原告提起本件訴訟之九十一年二月十九日起，往前推算五年，及均自
      原告對被告起訴之翌日（九十一年二月二十日）起至其返還所占有之系爭土地
      時止，相當於租金之不當得利，參照前開說明，亦屬有據。
    (4)本院斟酌系爭土地屬都會工商繁榮地帶，位於高雄市西子灣中山大學大門口位
      於觀光景點，交通便利，而被告之使用狀況為供飲食服務營業，生活機能並無
      不方便等情，業據本院履勘現場查明屬實，並有現場圖及本院九十一年十一月
      二十五日現場勘驗筆錄各一份附卷可參，並考量目前社會經濟情況等情，認系
      爭土地按申報地價年息百分之八計算相當於租金之不當得利，應屬相當。
    (5)本件既經本院履勘現場，並命高雄市政府地政處鹽埕地政事務所勘測後繪製複
      丈成果圖，附卷為憑，且為兩造所不爭執，則自應以此測量之面積為計算本件
      原告所受相當於租金之不當得利損害金之標準。是被告分別無權占有之面積，
      均詳如附表所示之建物位置及面積欄所示。
    (6)又系爭土地，每平方公尺之申報地價，自八十六年七月起迄今均為七百五十元
      ，此有高雄市政府地政處鹽埕地政事務所九十二年十一月十九日核發之地價謄
      本一紙，在卷可查。故原告得依據不當得利之法律關係，請求被告分別給付如
      主文第一項至第三項所示相當於租金之損害金，為有理由，應予准許，逾此範
      圍之請求，即屬於法無據，應予駁回。
六、綜上所述，原告主張被告分別無權占有如附圖所示之土地，應為可採，是以原告
    得依民法第七百六十七條所有物返還請求權，請求被告拆屋還地，並均依民法第
    一百七十九條不當得利之規定，請求被告分別給付如主文第一項至第三項所示之
    金額，於法即屬有理，應予准許，逾此部份之請求，為無理由，應予駁回。
七、又拆屋還地，非立時可就，本院斟酌實際情況及被告使用系爭建物營業多年，搬
    遷不易等情，酌定履行期間為二個月，以資兼顧。
八、本件事證已臻明確，兩造其餘主張陳述及所提證據，於判決結果已無影響，爰不
    逐一論列，併此敘明。
九、兩造分別陳明願供擔保，聲請宣告假執行或免為假執行，經核原告勝訴部分，合
    於法律規定，爰分別酌定相當之擔保金額宣告之；至原告其餘假執行之聲請，因
    其訴之駁回而失所依據，不予准許，應併予駁回。
十、據上論結，本件原告之訴為一部有理由、一部無理由，依民事訴訟法第七十九條
    、第三百九十條第二項、第三百九十二條第二項、第三百九十六條，判決如主文
    。
中      華      民      國    九十二    年      十二    月    二十九    日
                              臺灣高雄地方法院民事第二庭
~B1審判長法官  楊富強
~B2法      官  李昭彥
~B3法      官  唐中興
右為正本係照原本作成。
如不服本判決，應於送達後廿日內，向本院提出上訴狀並表明上訴理由，如於本判決
宣示後送達前提起上訴者，應於判決送達後十日內補提上訴理由書（須附繕本）。
中      華      民      國    九十二    年      十二    月    二十九    日
~B法院書記官  陳孟瑩


司法院資訊處製作；財團法人民間司法改革基金會備份。
